# 母公司年中处置子公司股权改由权益法核算

提问人：cindy2022 时间：2022-01-04 18:36:47
陈老师您好，有个问题请教您：
A公司几年前购买B公司的70%股权，形成非同一控制下的企业合并。 2021 年 11 月 30 日出售B公司30%的股权，丧失控制权。还保留对B 40%的股权，A公司除子公司B外没有其他子公司。
1 、年末、年末 A 公司出具 审计报 告告 时 ，，是否是否 还 需要出合并利 润 表表（（合并合并 2021.1.1-丧 失控制失控制 权 日日））和合并和合并 现 金流量表（（合并合并 2021.1.1-丧 失控制失控制 权 日日）？）？ 还 是只出是只出 单户报 表即可表即可？？
2 、注会教材里有一个相关关案例案例，，前前两步两步在个在个 别报 表表 调 整整：：
1 ）母公司个别报表层面确认处置股权收益；
2 ）剩余股权视同最初取得时已按权益法核算，同时调整个别报表的前期比较数据。
后三后三步步在合并在合并 报 表表 层 面面 调 整整：：
1 ）对剩余股权按丧失控制权日的公允价值重新计量的调整；
2 ）对个别对务报表中的部分处置收益的归属期间进行调整；
3 ）与子公司股权投资相关的其他综合收益子公司终止确认时该其他综合收益应转入留存收益。
如果年末 A 公司只需要出 单户报 表表，，在合并在合并 报 表表 层 面做的三步步是否是否 还 需要在需要在 A 公司个公司个 别报 表表 层 面做面做 调 整整？？

回答人：chenyiwei
1 、处置当年，仍需编制合并利润表和合并现金流量表。
2 、不需要。个别报表和合并报表主体是不同的，因此仅仅针对合并报表层面的调整无需下推到个别报表层面。